臺灣臺北地方法院刑事判決
110年度審易字第2222號
公  訴  人  臺灣臺北地方檢察署檢察官
被      告  郭智斌


上列被告因竊盜案件，經檢察官提起公訴（110年度偵字第26193
號、第33365號），被告於準備程序中就被訴事實為有罪之陳述
，經本院告知簡式審判程序之旨，並聽取被告與公訴人之意見後
，裁定依簡式審判程序審理，判決如下： 
    主  文
郭智斌犯竊盜罪，累犯，處有期徒刑伍月，如易科罰金，以新臺
幣壹仟元折算壹日；未扣案犯罪所得即刷卡機壹臺及玩具紙鈔貳
張沒收，於全部或一部不能或不宜執行沒收時，追徵其價額。又
犯踰越牆垣毀壞門侵入住宅竊盜罪，累犯，處有期徒刑壹年。
    事  實
一、郭智斌基於意圖為自己不法所有之竊盜各別犯意，分別為下
    列行為：
  ㈠於民國110年7月23日凌晨4時47分許，見城市商旅股份有限公
    司昆明分公司(址設臺北市○○區○○街00號，下稱打狗霸昆明
    店餐廳)打烊時段無人看管，認有機可乘，從該店倉庫進入
    店內，徒手竊取店內刷卡機2臺及玩具紙鈔2張得手後離去。
    嗣該店經理周岳弘發覺遭竊而報警處理，循線查悉上情。
  ㈡郭智斌於110年7月25日上午8時52分許，行經蔡湘芬位在新北
    市○○區○○路○段000號之住宅，認有機可乘，遂以爬越圍牆方
    式進入蔡湘芬住宅庭院，並以拖鞋敲碎屋內大門玻璃再撞壞
    門鎖之方式破壞該住宅大門，以此方式侵入上開蔡湘芬住宅
    ，在屋內竊取蔡湘芬所有之包包1個、珠寶項鍊1條、戒指2
    個、手錶2只及信封1袋得手（均發還蔡湘芬）後離去。嗣蔡
    湘芬婆婆王沈森於同日上午10時57分許返家發覺遭竊，通知
    蔡湘芬報警處理，循線查悉上情。
二、案經周岳弘、蔡湘芬分別訴由臺北市政府警察局萬華分局、
    新北市政府警察局新店分局報告臺灣臺北地方檢察署檢察官
    偵查起訴。
    理  由
一、本件被告郭智斌所犯均係死刑、無期徒刑、最輕本刑為3年
    以上有期徒刑以外之罪，其於準備程序進行中就被訴事實為
    有罪之陳述，經告知簡式審判程序之旨，並聽取當事人之意
    見後，本院認無不得或不宜改依簡式審判程序進行之情形，
    爰依刑事訴訟法第273條之1第1項、第284條之1規定，裁定
    改行簡式審判程序。又本件所引屬於審判外陳述之傳聞證據
    ，依同法第273條之2規定，不受第159條第1項關於傳聞法則
    規定之限制，依法有證據能力，合先敘明。
二、首揭犯罪事實，業經被告於警詢、偵訊及本院審理時坦承不
    諱（見偵一卷第7頁至第9頁、第157頁至第163頁，偵二卷第
    第15頁至第19頁，審易卷第90頁、第94頁、第97頁），核與
    告訴人周岳弘、蔡湘芬於警詢；告訴人打狗霸昆明店餐廳代
    理人張竹奇於警詢、偵訊時指述情節一致（見偵一卷第11頁
    至第14頁、第35頁至第42頁，偵二卷第21頁至第31頁、第16
    1頁至163頁），並有與其等所述相符之新北市政府警察局新
    店分局扣押筆錄、扣押物品目錄表、贓物認領保管單、扣押
    物品及現場照片各1份（見偵一卷第19頁至第37頁）、臺北
    市政府警察局萬華分局西門町派出所受理各類案件紀錄表、
    受(處)理案件證明單、扣押筆錄、扣押物品目錄表、贓物認
    領保管單、扣案物品及現場照片各1份（見偵二卷第61頁至
    第63頁、第67頁至第75頁）、新北市政府110年9月9日新北
    警鑑字第1101726499號鑑驗書1份（見偵一卷第45頁至第47
    頁）、攝得被告行竊經過之現場監視器錄影畫面及翻拍照片
    （見偵一卷第39頁至第41頁、第49頁至第59頁）、車輛詳細
    資料報表（見偵二卷第77頁）在卷可稽，足認被告上開任意
    性自白與事實相符，堪可作為認定事實之依據。綜此，本件
    事證明確，被告犯行堪以認定，應予依法論科。
三、論罪科刑：
  ㈠核被告就犯罪事實一㈠所為，係犯第320條第1項之竊盜罪；就
    犯罪事實ㄧ㈡所為，係犯刑法第321條第1項第1款、第2款之踰
    越牆垣毀壞門侵入住宅竊盜罪。被告於犯罪事實一㈡雖兼具
    刑法第321條第1項第1款及第2款之加重情形，惟其僅1個竊
    盜行為，僅論以1罪。被告於犯罪事實一㈡侵入住宅破壞門之
    行為，已結合於加重竊盜罪之罪質中，無庸另論以刑法第30
    6條第1項無故侵入他人住宅及同法第354條毀損他人物品罪
    。被告本件所犯2罪，犯意各別，行為互殊，應予分論併罰
    。
  ㈡被告前因犯竊盜1罪、販賣第二級毒品1罪，竊盜部分經減刑
    並定應執行有期徒刑4年1月確定（下稱甲案）；又因犯持有
    第一級毒品1罪、施用第二級毒品1罪、偽造文書4罪、竊盜1
    罪、強盜1罪，經減刑並定應執行有期徒刑7年4月確定（下
    稱乙案）；又因犯脫逃1罪、竊盜1罪，經減刑並定應執行有
    期徒刑5月確定（下稱丙案）。上開甲、乙、丙案接續執行
    ，於101年9月4日假釋出監，然假釋嗣經撤銷，餘殘刑2年3
    月23日。又因犯施用第二級毒品3罪、偽造文書1罪、竊盜7
    罪，經臺灣士林地方法院以103年度聲字第1924號裁定應執
    行有期徒刑3年8月確定，並與前開殘刑接續執行，於108年5
    月8日假釋出監付保護管束，108年7月31日保護管束期滿假
    釋未經撤銷視為執行完畢等情，有臺灣高等法院被告前案紀
    錄表附卷可考。是被告受有期徒刑執行完畢後，5年內故意
    再犯本件有期徒刑以上之2罪，均為累犯，且依司法院釋字
    第775號解釋意旨，衡酌被告前開構成累犯之犯罪紀錄，與
    本案被告所犯竊盜罪部分之罪名相同，足見被告經徒刑執行
    完畢後仍未知警惕，執行完畢約2年又犯本案，應認具有不
    尊重他人財產權之惡性，且對刑罰反應力薄弱而有加重刑度
    之必要，爰依刑法第47條第1項規定，加重其刑。　　
  ㈢爰審酌被告正值壯年，不思以正當途徑賺取所需，任意竊取
    他人財物，不尊重他人財產權，破壞社會治安，除造成他人
    財產損失，更破壞居住空間安穩，所為實應非難。並考量被
    告犯後坦承犯行，於犯罪事實一㈠竊得之刷卡機1臺；於犯罪
    事實一㈡竊得之包包1個、珠寶項鍊1條、戒指2個、手錶2只
    及信封1袋已發還各該被害人，使其等損失稍減，有前開贓
    物認領保管單在卷可參，暨被告陳稱：國小畢業之最高學歷
    ，現職為油漆點工，日薪約新臺幣（下同）1,200元，未婚
    ，須扶養母親及祖母等語（見審易卷卷第98頁）之智識程度
    及家庭經濟狀況，及其各次犯罪之動機、目的、手段、所生
    危害、所竊取物品之價值等一切具體情狀，量處如主文所示
    之刑，並就所犯竊盜罪之刑，諭知易科罰金之折算標準如主
    文所示。　
四、沒收：
　　被告於犯罪事實一㈠竊得之刷卡機1臺及玩具紙鈔2張，為其
    犯罪所得，應依刑法第38條之1第1項前段規定，於該罪之主
    文內宣告沒收，且因未據扣案，應依同條第3項規定，諭知
    於全部或一部不能沒收或不宜執行沒收時，追徵其價額。至
    被告於犯罪事實一㈠竊得之刷卡機1臺；於犯罪事實一㈡竊得
    之包包1個、珠寶項鍊1條、戒指2個、手錶2只及信封1袋，
    固屬於被告犯罪所得，然業發還各該被害人，已如前述，依
    刑法第38條之1第5項規定，不予宣告沒收、追徵，附此敘明
    。
據上論斷，依刑事訴訟法第299條第1項前段、第273條之1第1項
，判決如主文。
本案經檢察官王文成提起公訴，檢察官朱旳到庭執行職務。
中　　華　　民　　國　　111 　年　　3 　　月　　31　　日
                  刑事第二十庭   法  官   宋恩同
上正本證明與原本無異。 
如不服本判決應於收受送達後20日內向本院提出上訴書狀，並應
敘述具體理由；其未敘述上訴理由者，應於上訴期間屆滿後20日
內向本院補提理由書（均須按他造當事人之人數附繕本）「切勿
逕送上級法院」。告訴人或被害人如對於本判決不服者，應具備
理由請求檢察官上訴，其上訴期間之計算係以檢察官收受判決正
本之日期為準。 因疫情而遲誤不變期間，得向法院聲請回復原
狀。
　　　　　　　　　               書記官   林志忠
中　　華　　民　　國　　111 　年　　3 　　月　　31　　日
附錄本案論罪科刑法條全文：
刑法第320條
意圖為自己或第三人不法之所有，而竊取他人之動產者，為竊盜
罪，處5年以下有期徒刑、拘役或50萬元以下罰金。
意圖為自己或第三人不法之利益，而竊佔他人之不動產者，依前
項之規定處斷。
前二項之未遂犯罰之。
刑法第321條
犯前條第1項、第2項之罪而有下列情形之一者，處6月以上5年以
下有期徒刑，得併科50萬元以下罰金：
一、侵入住宅或有人居住之建築物、船艦或隱匿其內而犯之。
二、毀越門窗、牆垣或其他安全設備而犯之。
三、攜帶兇器而犯之。
四、結夥三人以上而犯之。
五、乘火災、水災或其他災害之際而犯之。
六、在車站、港埠、航空站或其他供水、陸、空公眾運輸之舟、
    車、航空機內而犯之。
前項之未遂犯罰之。